# 请教陈老师，财务费用-利息收入与其他业务收入-利息收入的区别

提问人：槿思成 时间：2017-04-15 09:36:13
请教陈老师，财务费用-利息收入与其他业务收入-利息收入的区别，各自的核算口径是什么呢，在看完准则讲解后还是很迷糊，谢谢老师

回答人：chenyiwei
“财务费用——利息收入”实际上是一个“历史遗留问题”，当初对收入、成本费用的界限没有现在这样清楚的理论框架，也没有“总额法／净额法”这样的概念，会计处理在很大程度上考虑税务规定，所以规定将利息收入冲减财务费用。现在一般理解为是“被动”获得的利息收入，如活期存款利息等。定期存款、理财产品等主动购买理财产品的收益一般作为投资收益。“其他业务收入——利息收入”一般是本企业主动对外放贷，由本企业主动管理发放贷款的利息收入，如委托贷款的利息收入。 实际上“财务费用”、“投资收益”和“其他业务收入”的概念难免有交叉的。